【裁判字號】    89,易,348
【裁判日期】    891124
【裁判案由】    詐欺
【裁判全文】
臺灣臺東地方法院刑事判決                          八十九年度易字第三四八號
    公  訴  人  臺灣臺東地方法院檢察署檢察官
    被      告  乙○○
右列被告因詐欺案件，經檢察官提起公訴 (八十九年度偵緝字第三０號)，本院判決
如左：
    主      文
乙○○意圖為自己不法之所有，以詐術使人將本人之物交付，處有期徒刑拾個月。
    事      實
一、乙○○知道自己的財務狀況不好，卻為了自己不法所有的目的，在民國八十七年
    的七月初，透過丙○○的介紹，到臺東縣太麻里鄉大王村六十三號，向甲○○騙
    說要買一千斤的茶葉，一共是新臺幣八十萬元，並且先給甲○○六十萬的支票，
    剩下的二十萬，會以現金支付，來取信於甲○○，使甲○○陷於錯誤，真的以為
    乙○○要出錢買茶葉。於是，甲○○依照雙方的約定，陸續在八十七年的七月二
    日、三日、八日及九日，分四次，將價值八十萬元的茶葉，寄給不知內情的乙○○朋友周孟鈺收受（已經由檢察官為不起訴處分確定），乙○○收到一千斤茶葉
    之後，馬上將茶葉交給別人做為抵債之用或是轉賣，而甲○○在支票跳票以後，
    才發覺被騙，因而損失了八十萬的財產。
二、本案是甲○○向臺灣臺東地方法院檢察署檢察官提出告訴之後，而偵查起訴。
    理      由
一、本案的被告乙○○承認有收到告訴人甲○○寄給他的一千斤茶葉，但是，被告否
    認有詐騙告訴人財物的犯罪事實，並且抗辯說：「我沒有詐欺意圖，我是幫徐砥
    諾買茶葉，票是徐砥諾給我的，而且我有拿七十萬給丙○○，我交待他要儘速處
    理」。本院經過查證後的發現是：被告抗辯說他是幫徐砥諾買茶葉，但是，證人
    丙○○在檢察官偵查以及本院調查時，都具結作證說：「是乙○○自己要用的，
    沒有幫人買」，況且，根據證人周孟鈺在檢察官的證詞：「大部份茶葉是徐某拿
    走的，有部份茶葉是別人拿走的」，如果真的是「徐砥諾」這個人買茶葉，為何
    告訴人寄到周孟鈺家的茶葉，徐砥諾卻沒有拿走全部的茶葉？可見被告的說法，
    前後出現矛盾而不能令人相信；而且被告以一張「芭樂票」欺騙告訴人，使告訴
    人信以為真，並且在交付茶葉之後，就不見蹤影，讓告訴人平白損失八十萬元的
    事實經過，告訴人在檢察官偵查與本院調查審理時，都已經說明的很清楚，並且
    有支票影本附在偵查卷內可以證明，故被告有詐騙告訴人的不法目的非常明顯，
    因此，被告的抗辯不能採信。本件犯罪事實清楚，證據也很明確，被告有詐欺取
    財的犯罪行為應可認定。
二、被告所觸的罪名是；刑法第三百三十九條第一項的詐欺取財罪。於是，本院審酌
    被告犯罪的目的、手段，本件犯罪對告訴人所造成的損害，而且被告至今仍未和
    告訴人達成和解，以及被告在犯罪後的態度等一切情狀之後，而量處如主文所記
    載的刑罰。
據上論斷，應依刑事訴訟法第二百九十九條第一項前段。刑法第三百三十九條第一項
，罰金罰鍰提高標準條例第一條前段，判決如主文。
本案經檢察官張德寬到庭執行職務
中      華      民      國      八十九    年      十一    月    二十四  日
                                  臺灣臺東地方法院刑事庭
                                      法  官  甘  大  空
右正本證明與原本無異。
如不服本判決，應於判決送達後十日內，向本院提出上訴狀。
                                      書記官  賴  淑  芬
中      華      民      國      八十九    年      十一    月    二十八  日
附記：
刑法第三百三十九條第一項
意圖為自己或第三人不法之所有，以詐術使人將本人或第三人之物交付者，處五年以
下有期徒刑、拘役或科或併科一千元以下罰金。


司法院資訊處製作；財團法人民間司法改革基金會備份。
